臺灣桃園地方法院刑事判決　　　　　　100年度交易字第256號
公　訴　人　臺灣桃園地方法院檢察署檢察官
被　　　告　梁信祥
上列被告因侵占等案件，經檢察官提起公訴（100 年度偵字第12
284 號），嗣於本院準備程序進行中，被告就被訴事實為有罪之
陳述，經本院告知簡式審判程序意旨，並聽取公訴人及被告之意
見後，本院裁定改依簡式審判程序審理，並判決如下：
    主  文
梁信祥因過失傷害人，處有期徒刑貳月，如易科罰金，以新臺幣
壹仟元折算壹日；又意圖為自己不法之所有，而侵占自己持有他
人之物，處有期徒刑月，如易科罰金，以新臺幣壹仟元折算壹
日。應執行有期徒刑肆月，如易科罰金，以新臺幣壹仟元折算壹
日。
    事  實
一、梁信祥於民國99年1 月16日13時15分許，駕駛車牌號碼5673
    -JJ 號租賃小客車，沿桃園縣中壢市○○○路行駛，行經桃
    園縣中壢市○○○路與元化路交岔路口而欲右轉行駛元化路
    ，原應注意車前狀況，隨時採取必要之安全措施，且應遵守
    轉彎車讓直行車先行之規定，而依當時天候晴、日間自然光
    線、柏油道路、路面乾燥、無缺陷、無障礙物、視距良好等
    情狀，並無不能注意之情事，竟疏未注意，貿然右轉，不慎
    追撞行駛於桃園縣中壢市○○○路內側車道之馮輝浪所騎乘
    車牌號碼BC3-098 號重型機車，致馮輝浪人車倒地，因而受
    有右肱股外科頸閉鎖性骨折、右肩旋轉環膜囊之扭傷及拉傷
    等傷害。梁信祥復於99年2 月1 日前3 、4 天，撥打電話向
    馮輝浪表示欲代其請領保險給付，使馮輝浪於99年2 月1 日
    授權其配偶鍾麗紅在梁信祥提供之強制汽車責任保險領款收
    據暨同意書上簽名，並提供相關資料及醫療支出收據以供請
    領保險給付，梁信祥遂於99年2 月12日取得新光產物保險股
    份有限公司（下稱新光產險公司）所給付之保險金新臺幣（
    下同）1 萬7,232 元，詎梁信祥竟意圖為自己不法之所有，
    將上開原應轉交馮輝浪之保險金侵占入己。嗣馮輝浪久未取
    得保險給付，察覺有異，經向新光產險公司查詢後，始知悉
    上情。
二、案經馮輝浪訴由臺灣桃園地方法院檢察署檢察官偵查後提起
    公訴。
    理  由
一、本案被告梁信祥所犯之罪，並非法定刑為死刑、無期徒刑或
    最輕本刑3 年以上有期徒刑之罪，亦非高等法院管轄第一審
    之案件，而被告於準備程序進行中就被訴事實已為有罪之陳
    述，經本院告知簡式審判程序之旨，並聽取公訴人及被告之
    意見後，本院乃依刑事訴訟法第273 條之1 第1 項規定，裁
    定進行簡式審判程序，合先敘明。
二、上開事實，業據被告梁信祥於本院準備程序時坦承不諱（見
    本院100 年度交易字第256 號卷宗【下稱本院卷】第44頁背
    面），核與告訴人馮輝浪指訴被害情節大致相符（見臺灣桃
    園地方法院檢察署99年度他字第2758號偵查卷宗【下稱他卷
    】第3 至4 、27至29、73至74頁），並有天晟醫院診斷證明
    書、道路交通事故調查報告表(一)、(二)、現場照片10張、新光
    產險公司99年10月1 日（99）新產客服發字第1255號函暨附
    件、道路交通事故現場圖在卷可稽（見他卷第6 、31至38、
    53至67、83頁），堪認被告自白與事實相符。本件事證明確
    ，被告上開犯行堪以認定，應依法論科。
三、核被告梁信祥所為，係犯刑法第284 條第1 項前段之過失傷
    害罪、刑法第335 條第1 項之侵占罪。被告所犯前開2 罪間
    ，犯意各別，行為互殊，應予分論併罰。爰審酌被告駕車未
    能注意車前狀況，亦未轉彎車讓直行車先行，致發生本件車
    禍肇事，使告訴人馮輝浪受有右肱股外科頸閉鎖性骨折、右
    肩旋轉環膜囊之扭傷及拉傷等傷害，傷勢非輕，嗣又侵占告
    訴人原應取得之保險給付1 萬7,232 元，所為非是，然犯後
    尚能坦承犯行，並提出一次給付30萬元作為和解（見本院卷
    第44頁背面），惟因告訴人稱有勞動力減損之情事而相關確
    認損害額之證明尚未齊備且一時亦無法齊備，致雙方就賠償
    金額未能合致，而未和解，犯後態度尚稱良好等一切情狀，
    分別量處如主文所示之刑，並諭知易科罰金之折算標準，暨
    定應執行之刑及諭知易科罰金之折算標準。
據上論斷，應依刑事訴訟法第273 條之1 第1 項、第299 條第1
項前段，刑法第284 條第1 項前段、第335 條第1 項、第41條第
1 項前段、第51條第5 款，刑法施行法第1 條之1 第1 項、第2
項前段，判決如主文。
本案經檢察官王齡梓到庭執行職務。
中    華    民    國   100    年    12    月    9     日
                      臺灣桃園地方法院刑事第四庭
                                法  官  王詩銘
以上正本證明與原本無異。
如不服本判決應於收受判決後10日內向本院提出上訴書狀，並應
敘述具體理由。其未敘述上訴理由者，應於上訴期間屆滿後20日
內向本院補提理由書( 均須按他造當事人之人數附繕本) 「切勿
逕送上級法院」。
                                書記官  鄭嘉惠
中    華    民    國   100    年    12    月    9     日
附論罪科刑法條：
中華民國刑法第284條
（過失傷害罪）
因過失傷害人者，處 6 月以下有期徒刑、拘役或 5 百元以下罰
金，致重傷者，處 1 年以下有期徒刑、拘役或 5 百元以下罰金
。
從事業務之人，因業務上之過失傷害人者，處 1 年以下有期徒
刑、拘役或 1 千元以下罰金，致重傷者，處 3 年以下有期徒刑
、拘役或 2 千元以下罰金。
中華民國刑法第335條
（普通侵占罪）
意圖為自己或第三人不法之所有，而侵占自己持有他人之物者，
處 5 年以下有期徒刑、拘役或科或併科 1 千元以下罰金。
前項之未遂犯罰之。